【裁判字號】    97,交抗,1468
【裁判日期】    971029
【裁判案由】    違反道路交通管理處罰條例
【裁判全文】
臺灣高等法院交通事件裁定            97年度交抗字第1468號
抗  告  人
即受處分人  甲○○
上列抗告人因違反道路交通管理處罰條例案件，不服臺灣板橋地
方法院，中華民國97年8月25日所為裁定（97年度交聲字第423號
），提起抗告，本院裁定如下：
    主  文
抗告駁回。
    理  由
一、抗告意旨略以：員警站立位置與號誌間有相當距離，且是
    彎道，又有建物擋住視線，員警如何目睹是否紅燈及跨越停
    止線，請勘查現場；抗告人從未說過左右有車，只說是後
    方有車，且當時喇叭聲大作，情況危急，只能從後視鏡瞄一
    下，如何看清後面是何種車；抗告人自94年起長期參與支
    援台北縣政府消防局公益活動，原可報領之車馬費已百倍於
    罰款，實無須為此 1,800元卸責，抗告人提起本件異議、抗
    告，係為導正員警執行過當之情形，原審遽信員警所陳，抗
    告人深感遺憾，請撤銷原裁定云云。
二、按汽車駕駛人行經有燈光號誌管制之交岔路口闖紅燈者，處
    新台幣1,800以上5,400元以下罰鍰；又有前開情形者，記違
    規點數3點，道路交通管理處罰條例第53條第1項、第63條第
    1 項第3款分別定有明文。
三、經查：
  (一)抗告人即受處分人甲○○於民國96年12月29日上午11時30分
    許，騎乘車號GCR-259 號重型機車，行經臺北縣板橋市○○
    路與北門街口時，因違規闖越紅燈之行為，遭警查獲舉發乙
    節，業據證人即舉發本件交通違規事件之警員陳文財於原審
    證稱明確，復有臺北縣政府警察局96年12月29日之北縣警交
    字第C00000000 號舉發違反道路交通管理事件通知單、臺北
    縣政府警察局板橋分局97年1月31日北縣警板交裁字第09700
    04106號函在卷可稽，應可認定。
  (二)抗告人雖辯稱：當時伊後方有車按喇叭並逼近，為避免被後
    方汽車追撞，不得已選擇損害最小之左前方轉彎，經向員警
    說明，其竟未予理會即開出罰單，實違反行政程序法第7 條
    之規定等語。惟查，抗告人於原審先陳稱：「（後面是大客
    車或大卡車？）我自照後鏡看一下，不知是何車。」、「（
    你無法靠右或左邊？）因為都有車。」、「（旁邊還有機車
    ？）當時沒有其他機車在我旁邊」云云，迨證人陳文財證稱
    ：該路口路寬是一大車及一小車可併行，不可紅燈右轉，路
    口沒有紅燈可右轉的號誌等語，抗告人又稱：「（依證人所
    言，路口是一大車及一小車可並行，你當時沒有辦法靠左或
    靠右？）我是路口最前面靠左邊。」、「（你的左右旁邊是
    否有空位可停？）我的後面有車子。」、「（是問你可否靠
    停在左或右邊？）我已靠在單行道的最左邊，旁邊已沒有空
    間。」、「（你已經跑至路邊的邊線外？）我的旁邊已沒有
    辦法再靠了。我要轉的左前方沒有車子，若當時左前方有車
    子，我就不會過去」云云，顯見抗告人並未看到後方有何來
    車，亦不知所稱後方來車之距離，則其辯稱為避免遭後車追
    撞，情況危急云云，應僅係主觀之猜測，並非事實。至其改
    稱：我是路口最前面靠左邊，我已靠在單行道的最左邊，旁
    邊已沒有空間云云，則與其前稱左、右都有車云云，顯相矛
    盾。是其所辯，尚不足採。又舉發交通違規係警員之職責，
    相關罰則均明定於道路交通管理處罰條例，其依法舉發抗告
    人之違規行為，與行政程序法第7條有關比例原則之規定，
    並無違背，抗告人執此異議，尚屬誤會。
  (三)又查，證人陳文財於原審證稱：當時伊站的路口直行是綠燈
    ，而抗告人當時的路口是紅燈等語在卷（見原審卷第25頁）
    ，又員警所站立位置為靠近台北縣板橋市○○路與北門街交
    叉路口之中正路旁，應可目睹北門街口之停止線，員警之視
    線並無遭到建物遮擋之情形。又該處號誌為時相連鎖，復有
    現場照片2 張附原審卷可稽，則以當時員警站立之位置，雖
    因號誌燈遮罩，致無法直接觀察北門街號誌，然因號誌時相
    連鎖，而員警既目睹中正路號誌為綠燈，則北門街號誌應為
    紅燈無誤。是抗告意旨質疑警員未能目睹紅燈及停止線云云
    ，尚非可採。本件事證已明，抗告人聲請勘查現場，應無必
    要，附此敘明。
  (四)至抗告人長期參與支援台北縣政府消防局公益活動一事，核
    與抗告人有無違規事實無關，抗告人執此否認闖紅燈云云，
    自無可採。
四、綜上，抗告人確有駕車行經有燈光號誌管制交岔路口闖紅燈
    之事實，事證明確，堪予認定。原處分機關以抗告人行經有
    燈光號誌管制之交岔路口闖紅燈，依道路交通管理處罰條例
    第53條第1 項、道路交通管理事件統一裁罰基準及處理細則
    等規定，對抗告人處以新台幣1,800 元罰鍰，並依道路交通
    管理處罰條例第63條第1項第3款規定記違規點數3 點，於法
    有據。原裁定以原處分並無違誤而駁回抗告人之聲明異議，
    經核並無不合。抗告人徒執上詞，指摘原裁定不當，為無理
    由，其抗告應予駁回。
據上論斷，應依道路交通案件處理辦法第26條，刑事訴訟法第41
2條，裁定如主文。
中    華    民    國    97    年    10    月    29    日
                  刑事第二十庭審判長法  官  楊貴雄
                                    法  官  鄧振球
                                    法  官  高愈杰
以上正本證明與原本無異。
不得再抗告。
                                    書記官  廖月女
中    華    民    國    97    年    10    月    29    日


司法院資訊處製作；財團法人民間司法改革基金會備份。
